

Kwangmin Kim

Data Scientist/ Data Analyst

Email: kmink3225@gmail.com Website: kmink3225.netlify.app

Linkedin: https://www.linkedin.com/in/kwangmin-kim-a5241b200/

PROFILE

통계 및 machine learning에 대한 전문 지식을 갖춘 data science 분야에서 7년여 동안의 data analysis 경험이 있으며 R, Python, SQL 등과 같은 오픈 소스 도구를 사용합니다. 생화학, 수학 및 생물 통계학을 전공했고, modeling 및 data analysis을 통해 얻은 상세한 객관적 사실을 바탕으로 비전문가와 소통할 수 있습니다. 업무 방식은 계획적이고 체계적으로 일하는 것을 목표로 합니다.

EDUCATION

2017.08 - 2019.05

Columbia University in the City of New York (CU), New York City, New York 생물통계학, Master of Science, *연례 졸업 연구 대회에서 학과장상 수상*

2015.08 - 2017.05

Baruch College, The City University of New York (CUNY), New York City, New York 수학, Bachelor of Arts

2006.03 - 2012.02

강원대학교 (KNU), 춘천, 한국 생화학, Bachelor of Science, *수석 졸업*

전액 장학금, 성적 우수 장학금, KNU

중대장 표창, 사단 검열 우수상, 군대

사단장 표창, 리더쉽 경연 최우수상, 군대

ACHIEVEMENT

2010-2011

2009

2009

특허 출원, (제 1발명가) 알고리즘을 위한 인허가 모형 발명, Seegene (SG) 2023 특허 출원, (제 1발명가) 반복 측정된 Ct 값에 기초한 맞춤화 치료 방법, Seegene 2022 특허 출원, (제 2발명가) Community Group을 위한 분자 진단 생활화 시스템, Seegene 2022 특허 출원, (제 1발명가) 의료 플랫폼을 위한 구독 시스템, Seegene 2022 2022 특허 출원, (제 2발명가) 분자 진단 음성 증명서, Seegene 2022 특허 출원, (제 2발명가) 분자 진단을 위한 예측 모델, Seegene Presient's Award, R&D 부문 우수상: Noise Test 자동화 시스템 구축, Seegene 2021 특허 출원, (제 1발명가) 진단 장비의 Noise Test 자동화 시스템, Seegene 2021 2021 **특허 출원,** (제 1발명가) 의료 장비의 Noise Level 측정 알고리즘, Seegene 2021 수료증, EN62304 - Medical Device SW Life Cycle Process Training Course, SGS 2020 수료증, HIPPA Certification, Columbia University Irving Medical Center 2019 Job Offer, the Taub Institute, Columbia University Irving Medical Center 2019 Chair's Award, Graduation Practicum Research Competition Winner, Biostatistics, CU 2018 자격증, SAS Certified Base Programmer, SAS 2015 Stipend, \$1,000 Mathematical Kinetic Modeling, CUNY 2014 자격증, SIT TESOL Instruction Certification, Rennert 2012 Stipend, \$5,000 Medical Convergence Capstone Design, KNU 학장상, 성적 우수 수석 줄업, KNU 2012

EXPERIENCE

2020.12 - Present

Seegene, Diagnosis IT General Research Institute, Data Science Team

Data Scientist / Data Analyst

- 진단 신호 처리 알고리즘을 위한 DHF(Design History File) 기획 및 집필했습니다. 현재 해외 각 국의 규제 요구 사항을 준수하기 위해 문서를 업데이트하고 관리하고 있습니다. 이 프로젝트는 유럽, 북미, 남미, 남아프리카, 서아시아를 포함한 글로벌 비즈니스에 반드시 필요한 프로젝트로 분기당 약 1,000억 원(7,500만 달러)의 매출을 기록하고 있습니다.
- 통계적 테스트를 이용한 진단 신호 처리 알고리즘의 안전성에 대한 FDA 검증 및 인허가 보고서 문서를 기획 및 집필하여 1건의 특허 발명을 달성했습니다. 현재 FDA 규제 요구 사항을 준수하기 위해 문서를 업데이트하고 관리하고 있습니다. 이 프로젝트는 미국 시장 진출을 위한 SG의 최우선순위 프로젝트입니다.
- Levenberg-Marquardt 알고리즘을 활용한 의료기기의 신호 데이터를 처리하기 위한 진단 알고리즘을 관리 및 VOC (Voice of Customer) feaddback을 수행합니다. 이 진단 알고리즘으로 SG는 2.5년 동안 약 2조 6천억 원(20억 달러)의 매출을 기록했습니다.
- 실험자, 전략기획자, 임원, 변리사 등 비전문가를 대상으로 실험 설계, 데이터 분석, 통계 분석 컨설팅 제공했습니다.
- 플랫폼 전략 IP(지적 재산)기획 TF팀에 발탁되어 아이디어 26건, 발명 16건 및 특허발명 5건 달성했습니다.
- 의료 장비를 위한 품질 관리(QC) 알고리즘을 개발하여 2개의 특허 발명을 출원했고 QC 프로세스에 소요되는 시간이 153배 이상 감소하고 6억 원(\$450,000)에 달하는 QC 비용을 13배 감소시켰습니다.

2019.05 - 2020.04

Columbia University Irving Medical Center (CUIMC), Taub Institute for Research on Alzheimer's Disease and the Aging Brain Research Assistant

- 데이터 QC, 결측치 분석, 통계 분석, 데이터 마이닝, 기계 학습 및 경로 분석을 포함한 파일럿 데이터를 사용하여 LLFS(Long Life Family Study)를 위한 분석 파이프라인을 구축하고 제안했습니다.
- 통계, 다음과 같은 기계 학습(ML) 및 데이터 마이닝 방법을 사용하여 시각화된 임상 데이터 분석을 수행했습니다: dimension reduction for high-dimensional data, addressing highly correlated variables through variable extraction and selection using techniques such as Lasso, ridge regression, elastic net, principal component analysis, partial least squares, and sparse-partial least squares.
- 8개월 동안 연구소에서 파악하지 못한 강력한 교란자를 데이터 마이닝을 통해 발견했습니다.

2018.12 - 2019.05

Columbia University Irving Medical Center (CUIMC), Taub Institute for Research on Alzheimer's Disease and the Aging Brain Intern

- 질병 상태를 가장 잘 예측한 분류기를 평가하여 metabolomics data에 대한 최적의 분류기를 선택하기 위해 다음의 기계 학습 방법에 대한 비교 연구를 수행했습니다: lasso, ridge regression, elastic net, decision tree, random rorests, ada boosting, gradient descent boosting, support vector machine (SVM), partial least square, and sparse partial least square.
- Columbia University의 Mailman School of Public Health 연례 연구 발표회에서 포스터 발표를 했고 석사과정 대학원생을 위한 연례 연구 경진대회에서 약 100명의 대학원생 중 상위 3명으로 선정되어 상금 \$1,000와 학과장상을 수상했습니다.

2014.12 - 2015.06

The City University of New York (CUNY)

Trainee Researcher

• 미분 방정식과 비선형 최소 제곱 알고리즘을 이용하여 중금속이 찻잎에 흡착되는 과정을

반영한 mechasnistic model 개발했습니다.

- 선형대수와 genetic algorithms을 이용하여 social network에서 정보 확산 모형 구축에 대한 이론적 연구 수행했습니다.
- New York City College of Technology (CUNY), BMCC (CUNY), 및 Manhattan College에서 개최되는 2015 연례 회의의 기고 논문 및 포스터 세션을 위한 발표회에서 포스터 발표를 했습니다.

2012.08 - 2014.12

Rennert, English Language School in New York City

Trainee Instructor

- English as a Second Language (ESL) Program 에서 어학 연수를 했습니다.
- Test of English as Foreign Language (TOFLE) 공부했습니다.
- SIT Teaching English to Speakers of Other Languages (TESOL) 자격증 취득했습니다.
- 주 1회 자원자 학생 30명 대상으로 영어 문법, 독해, 듣기, 및 쓰기 강의를 했습니다.

2010.06 - 2012.02

Molecular Biology Lab, Kangwon National University (KNU)

Trainee Researcher

- cell culture 와 the western blot을 이용한 단백질 정량 분석을 수행했습니다.
- 상황 버섯이 알레르기 반응에 의한 림프관 형성에 미치는 영향과 그 효능을 입증하기 위한 연구를 했습니다.
- Medical Convergence Capstone Design의 반기 행사 발표회에서 포스터 발표를 했습니다.

2008.03 - 2010.02

병역 의무

작전병

- 군사 전략 교육/행정 업무를 담당했습니다.
- 행정 업무 담당 및 훈련 계획 문서를 관리했습니다.
- 다수의 탄약 및 전술 훈련 검열을 대비했습니다.
- 분대장 파견 교육에서 사단장 표창을 수상 및 조기진급을 했습니다.
- 중대장으로부터 검열 우수 표창을 받았습니다.

PROJECTS

2022.07 - present

알고리즘을 위한 DHF 문서화 기획 및 작성

Seegene, Diagnosis IT General Research Institute

- SGS EN62304 및 FDA General Principles of Software Validation 문서를 기반으로 진단 신호 처리 알고리즘 및 문서화를 위한 문서 이력 파일(DHF)을 기획하고 작성했습니다.
- 진단 신호 처리 알고리즘에 대한 검증 및 인허가 작업을 항목화 시켰습니다.
- Unit test, integration level test, system level test 및 advanced algorithm test를 포함하는 structural test를 위한 진단 신호 처리 알고리즘의 모듈을 그룹화하고 수식화했습니다.
- Quarto, R 및 Python을 사용하여 동적 문서를 만듭니다.

알고리즘을 위한 FDA Verification & Validation 문서화

Seegene, Diagnosis IT General Research Institute

- 상품담당자로서 반복 측정 분석을 위한 시스템 수준의 통계적 테스팅 모델을 기획하고 통계 분석 계획서를 작성하고 있습니다.
- 데이터 엔지니어 및 생물학자와 협업하고 부서에 흩어져 있는 문서를 수집 및 요약하고 평가 메트릭을 생성하여 system level test 및 advanced algorithm test인 통계 테스트 모델을 구현합니다.
- 데이터 엔지니어링, 데이터 품질 관리 및 통계 데이터 분석을 수행합니다.
- 제품 관리자로서 통계 테스트를 사용하여 진단 신호 처리 알고리즘에 대한 FDA 검증 및 검증 보고서 문서를 작성합니다.
- Quato, R 및 Python을 사용하여 동적 문서를 작성합니다.

2021.12 - 2022.07

Platform Planning TF

Seegene, Strategy Planning Office & In-house Patent Center

- 플랫폼을 위한 전략 기획 및 IP 기획.
- 변리사에 의해 26개의 ideation 중 16개가 발명으로 채택됨.
- 16개의 발명 중 4개가 출원됨 (나머지는 진행 중).
- 기획자와 변리사들에게 Database system, 통계 및 ML 컨설팅 statistics, and ML 컨설팅.

2021.09 - 2021.12

Data-Driven Diagnosis Algorithm Development

Seegene, Future Technology Research Institute & In-house Patent Center

- 새롭게 제안된 mechanistic model을 정의하고 back-fitting 알고리즘과 Levenberg-Marquardt 알고리즘을 mechanistic model에 적용 및 비교하여 data-driven 신호처리 알고리즘을 기획 및 개발했습니다.
- mechanistic model은 진단기기의 광학적 특성과 SG 시약의 고유 기술을 반영했습니다.

2021.01 - 2021.09

장비 품질 관리 플랫폼 구축

Seegene, Diagnosis IT General Research Institute

- Project owner 로서 프로젝트 전반에 걸쳐 모든 프로세스를 주도했습니다.
- noise level을 측정하는 개선된 QC 알고리즘을 개발했습니다.
- 다른 부서와 협력하여 OC 프로세스를 자동화하고 OC 프로세스를 시각화했습니다.
- 장치 오류, 인적 오류 및 시약 생산 라인 오류를 분류했습니다.
- 소프트웨어 엔지니어에게 프로젝트의 타당성을 입증하기 위한 프로토타입으로 QC 플랫폼의 웹 애플리케이션을 개발했습니다.
- 머신러닝을 활용하여 1단계 교정 데이터에 대한 2단계 QC 과정에서 노이즈 테스트 결과를 예측하는 알고리즘을 개발하여 시간이 많이 소요되는 QC 과정을 줄였습니다.
- QC 과정에서 의료기기로 시간이 많이 소요되는 noise test가 필요하지 않음을 통계적으로 입증하여 QC 과정을 간소화했습니다.
- Noise test 폐지 및 2개의 특허 발명을 달성하여 QC처리 시간을 연간 132배 이상 단축하고 QC 프로세스에서 연간 약 6억 원(\$450,000)의 비용을 13배 단축했습니다.

2018.12 - 2020.04

Long Life Family Study (LLFS) Project

Columbia University Irving Medical Center, Taub Institute

- 통계 및 기계 학습(ML) 분석을 수행하여 알츠하이머병과 유의하게 관련된 대사 프로필을 식별했습니다.
- Mummichog 도구를 사용하여 누락된 값 분석, 통계 분석, ML 분류 및 경로 분석을 포함하는 분석 파이프라인을 구축했습니다.
- Metabolomics 데이터를 이용하여 알츠하이머병과 노화된 뇌에 대한 최적의 기계 학습(ML) 방법에 대한 비교 연구를 수행했습니다.

2015.01 - 2015.06

찻잎을 이용한 중금속 제거 알고리즘 개발

The City University of New York, Mathematics

● 미분 방정식 및 비선형 최소 제곱 알고리즘을 사용한 흡착 동역학 모델링 연구: 흡착 프로세스의 가설화된 기계적 모델을 통해 이 모델이 찻잎이 오염된 물에서 중금속 이온을 제거할 수 있는 속도를 예측하는 데 유용함을 입증했습니다.

선형대수와 Gnetic Algorithms을 이용한 Social Network의 정보 확산 모형

The City University of New York, Mathematics

● Social networks의 다층적 정보교환 방식을 규명하기 위해 선형대수학과 genetic algorithms을 이용하여 고도로 연결된 network를 위한 정보의 일반화된 확산 모형 구축에 대한 이론적 연구를 수행했습니다.

2011.01 - 2011.05

상황버섯이 림프관 형성에 미치는 영향

강원대학교, 분자생물학 실험실

● 상황버섯이 알레르기 반응에 의해 유발되는 림프관 형성에 미치는 영향에 대한 연구: 알레르기 반응은 부신피질호르몬제, 항히스타민제 등의 약물로 치료하고 그 외 많은 약물이 개발되었지만 그 효능은 일시적이다. 따라서, 상황버섯은 알레르기 치료에 대체적인 역할을 할 수 있는지 연구했습니다.

TEACHING

• Trainer, Statistical Analysis, Seegene

• Mentor, An Introduction to Statistical Learning, Seegene

• Private Tutor, Calculus 1 (undergraduate level), CU

• Private Tutor, Calculus 2 (undergraduate level), CU

• Private Tutor, IBT TOFLE, New York

• Private Tutor, GRE General Test, mathematics, New York

• Teaching Assistant, Probability theory (master level), CU

• Teaching Assistant, Calculus 1, 2, 3 (undergraduate level), CUNY

• Teaching Assistant, Precalculus (undergraduate level), CUNY

• Teaching Assistant, Statistics (undergraduate level), CUNY

• Trainee Instructor, SIT TESOL teaching, Rennert

• Private Tutor, IBT TOFLE, New York

SKILLS

2014

Data Science	Database	etc.
• R, Python	• SQlite	• Ubuntu, Powershell, Git/Github, Conda
• SAS	• Oracle-SQL	• Quarto, R markdown, Jupyter,